# 固定资产内部交易抵消初始原值问题

提问人：hanxu4444 时间：2023-01-07 07:48:30
请教陈版及各位大神，母公司固定资产原值及累计折旧都很大，如果为了让附注中的原值不那么显眼的话，是否可以在期末按净值出售给子公司，交易不涉及损益，不产生抵消分录，但合并后附注披露的原值就变成了实际的原母公司净值，累计折旧就变成了 0

回答人：chenyiwei
不恰当。在内部交易抵销后，合并报表层面将继续保留和体现这些资产在原母公司层面的原值和累计折旧，即内部交易同样不会对合并报表层面的附注披露产生变化影响。